臺灣高等法院刑事判決　　　　　　　　　　　　　九十三年度上訴字第一四０九號
　　上　訴　人　臺灣板橋地方法院檢察署檢察官
　　被 　　 告　甲○○　三十.
右上訴人因被告毒品危害防制條例案件，不服臺灣板橋地方法院九十二年度訴字第二
四六五號，中華民國九十三年三月二十六日第一審判決（起訴案號：臺灣板橋地方法
院檢察署九十二年度偵字第七０八六號），提起上訴，暨移送併辦（台灣台北地方法
院檢察署九十三年度毒偵字第四００號），本院判決如左：
    主  文
上訴駁回。
    事  實
一、甲○○曾因違反麻醉藥品管理條例案件，經台灣新竹地方法院以八十六年度竹北
    簡字第三四八號判處有期徒刑五月，如易科罰金，以三百元折算一日，復因違反
    同條例案件，經同法院以八十六年度竹簡字第七四六號判處有期徒刑六月，如易
    科罰金，以三百元折算一日，經台灣新竹地方法院檢察署聲請定應執行刑，並經
    同法院以八十六年度聲字第一二六五號裁定應執行有期徒刑十月，如易科罰金，
    以三百元折算一日，於民國八十七年一月十四日准予易科罰金執行完畢（不致使
    本件構成累犯）。其於九十二年三月二十二日某時，在台北縣新店市○○路一百
    五十四號，向年籍姓名不詳，綽號「大力」之成年男子，購入重量不詳之第一級
    毒品海洛因（以下簡稱海洛因）及第二級毒品安非他命（以下簡稱安非他命）後
    ，竟基於轉讓第一級、第二級毒品之犯意，於同年四月二日上午六時許前某時，
    在台北縣中和市某撞球間同時轉讓海洛因二包（合計淨重三十五點五四公克，包
    裝重一點一五公克）及安非他命二包（起訴書誤載為一包，合計淨重六點八三公
    克，包裝重零點八三公克）予乙○○（經原審以持有第一級毒品罪，處有期徒刑
    六月並諭知易科罰金，繼於本院撤回上訴確定在案）。嗣於同日上午六時許，為
    警在台北縣中和市○○路三十四巷口查獲乙○○，並扣得前開毒品。復於同日上
    午九時許，為警在台北市○○區○○街二段三十四巷內查獲甲○○，並在其身上
    扣得白粉二包（其中一包經鑑定後未發現含法定毒品成分，另一包與在其自用小
    客車上查獲之海洛因三包合計淨重一百四十七點零二公克，包裝重七點九五公克
    ）、安非他命二包（起訴書誤載為一包，合計淨重二點一公克，包裝重零點五六
    公克），並循線在其駕駛之車牌號碼ＨＹ─六二九八號自用小客車上查獲海洛因
    三包（起訴書誤載為一包，與前開為警在甲○○身上查獲之海洛因一包，合計淨
    重一百四十七點零二公克，包裝重七點九五公克）。
二、案經台北縣政府警察局移送臺灣板橋地方法院檢察署檢察官偵查起訴。
    理  由
一、右揭事實，業據被告甲○○於原審暨本院審理中坦承不諱，核與乙○○於原審所
    述相符，而乙○○於九十二年四月二日為警查獲時所扣得之白粉及結晶，經分別
    公克，包裝重一點一五公克，送驗之結晶二包，均發現有甲基安非他命成分，合
    計淨重六點八三公克，包裝重零點八三公克，分別有該局九十二年五月二日調科
    壹字第０六０００七０七八號、同年八月二十二日調科壹字第０九二００二八０
    二五０號函各乙紙在卷可稽；被告甲○○於同日為警查獲時所扣得之白粉四包（
    一包自其身上查獲，三包自車牌號碼ＨＹ─六二九八號自用小客車上查獲）、結
    晶二包，經分別送往該局鑑定結果，送驗白粉四包均含海洛因成分，合計淨重一
    百四十七點零二公克，包裝重七點九五公克，送驗結晶二包經檢驗結果均發現有
    甲基安非他命成分，合計淨重二點一公克，包裝重零點五六公克，分別有該局九
    十二年五月二日調科壹字第０六０００七０七九號、０九二００二八０二五０號
    函各乙紙附卷可稽，足徵被告甲○○自白與事實相符，被告甲○○轉讓第一級、
    第二級毒品犯行，應堪認定。
二、被告甲○○行為後，毒品危害防制條例業於九十二年七月九日經總統公布修正全
    文，並於九十三年一月九日施行生效，關於轉讓第一級及持有第一級毒品，超過
    五公克之刑罰規定，修正後之毒品危害防制條例分別增訂第八條第六項及第十一
    條第四項，規定轉讓或持有毒品達一定數量者，加重其刑至二分之一，標準由行
    政院定之，修正前之舊法則無此加重之規定，新舊法比較結果，以舊法有利於被
    告，依刑法第二條第一項但書之規定，自應依修正前之毒品危害防制條例第八條
    第六項及第十一條第四項論處，核先敘明。核被告甲○○之所為，係犯修正前毒
    品危害防制條例第八條第一項、第二項之轉讓第一級、第二級毒品罪。被告轉讓
    海洛因及安非他命前後分別持有海洛因及安非他命之低度行為應為轉讓之高度行
    為所吸收，均不另論罪。公訴人雖認被告甲○○係另犯持有第一級、第二級毒品
    罪，容有誤會，公訴人並已於原審審理中當庭減縮有關法律上認為被告甲○○另
    涉犯持有第一級及第二級毒品部分，附此敘明。被告甲○○以一轉讓行為，同時
    轉讓第一級及第二級毒品，觸犯構成要件不相同之罪名，為想像競合犯，被告應
    從一重之轉讓第一級毒品論處。
三、原審以被告罪證明確，依修正前毒品危害防制條例第八條第一項、第二項、第十
    八條第一項前段，刑法第十一條前段、第二條第一項但書、第五十五條規定，並
    於審酌被告甲○○犯罪之動機、目的、手段、品行，及坦承犯行之態度等一切情
    狀，量處有期徒刑一年六月。另敘明被告於九十二年四月二日為警查獲時所扣得
    之海洛因（合計淨重一百四十七點零二公克）、安非他命（合計淨重二點一公克
    ），均為查獲之第一級毒品，皆應依毒品危害條例第十八條第一項前段宣告沒收
    銷燬之。
四、經核原判決認事用法，並無不合，量刑亦屬妥適。檢察官上訴意旨略以：被告甲
    ○○於九十二年四月二日上午九時許，在台北市○○街○段三十四巷內查獲扣案
    之第一級毒品海洛因（合計淨重一百四十七點零二公克），經警採集被告尿液送
    驗結果，呈嗎啡反應。是被告除以轉讓之犯意而持有上開海洛因外，顯亦就所持
    有之海洛因部分供其施用，其除犯上開轉讓第一級毒品，亦涉犯施用第一級毒品
    罪嫌，兩者屬同一案件，原審未予審酌，顯有違誤等情，指摘原判決不當，請求
    撤銷改判。惟查：被告固於檢察官併辦案件（臺灣台北地方法院檢察署九十三年
    度毒偵字第四００號）及本院準備程序中自承：於九十二年四月二日與乙○○共
    同吸食安非他命，且其為警查獲時所採集之尿液，經送往臺灣檢驗科技股份有限
    公司檢驗結果，亦有安非他命類及鴉片類陽性反應，有該公司九十二年四月十八
    日濫用藥物尿液檢驗報告二紙在卷可稽，然被告甲○○持有前開毒品海洛因，係
    供轉讓用，有如前述，與其施用第一級毒品海洛因部分，非屬同一案件，亦無裁
    判上一罪之關係，非起訴效力所及，原審未併予審究，並無不合，檢察官之上訴
    ，為無理由，應予駁回。
五、至於併辦部分，與本案論罪科刑部分間，並無裁判上一罪之關係，亦如前述，本
    院無從併予審理，應退回檢察官另為適法之處理。
據上論斷，應依刑事訴訟法第三百六十八條，判決如主文。
本案經檢察官呂光華到庭執行職務。
中　　　華　　　民　　　國　　九十三　　年　　　七　　　月　　 十六 　　日
                              臺灣高等法院刑事第二十四庭
                                  審判長法  官  陳  貽  男
                                        法  官  徐  世  禎
                                        法  官  李  世  貴
右正本證明與原本無異。
如不服本判決，應於收受送達後十日內向本院提出上訴書狀，其未敘述上訴之理由者
並得於提起上訴後十日內向本院補提理由書（均須按他造當事人之人數附繕本）。
                                        書記官  魏  汝  萍
中　　　華　　　民　　　國　　九十三　　年　　　七　　　月　　 十六 　　日
附錄：本判決論罪科刑法條全文
  毒品危害防制條例第八條：
    轉讓第一級毒品者，處一年以上七年以下有期徒刑，得併科新臺幣一百萬元以下
    罰金。
    轉讓第二級毒品者，處六月以上五年以下有期徒刑，得併科新臺幣七十萬元以下
    罰金。
    轉讓第三級毒品者，處三年以下有期徒刑，得併科新臺幣三十萬元以下罰金。
    前三項之未遂犯罪之。
